臺灣彰化地方法院刑事判決　　　　　　 94年度簡上字第153號
公　訴　人　臺灣彰化地方法院檢察署檢察官
被　　　告　乙○○
　　　　　　　　　　（另案於臺灣彰化監獄執行中）
上列上訴人因竊盜案件，不服本院94年度彰簡字第718號，中華
民國94年8月22日第一審簡易判決（聲請簡易判決處刑案號：94
年度偵字第6010號），提起上訴，暨經公訴人移送併辦（94年度
偵字第7190、7458號），本院管轄之第二審合議庭依第一審通常
審判程序判決如下︰
    主  文
原判決撤銷。
乙○○連續攜帶兇器竊盜，累犯，處有期徒刑捌月。扣案之破壞
剪壹支沒收。
    事  實
一、乙○○前因毒品案件，經法院判處有期徒刑8月確定，經接
    續執行，甫於93年5月21日執行完畢，仍不知悔改，又基於
    意圖為自已不法所有概括犯意，先後於附表所示時間、地點
    ，以附表所示方式，竊取如附表所示之他人財物，嗣先於94
    年7月30日15時20分許，在彰化縣鹿港鎮○○街與輔導路口
    為警查獲附表編號1之犯行；又於94年8月13日14時40分許，
    在彰化縣鹿港鎮海埔里顏厝巷81之20號附近約2、3百公尺處
    產業道路，為警查獲附表編號2之犯行，並扣得其所有供竊
    盜所用之破壞剪1支；另經警循線查獲附表編號3之犯行。
二、案經彰化縣警察局鹿港分局先後報請臺灣彰化地方法院檢察
    署檢察官偵查起訴暨移送併案審理。
    理  由
一、按對於簡易判決之上訴，準用刑事訴訟法第三編第一章及第
    二章之規定。管轄第二審之地方法院合議庭受理簡易判決上
    訴案件，應依通常程序審理，其認案件有刑事訴訟法第四百
    五十二條之情形者，應撤銷原判決，逕依通常程序為第一審
    判決，法院辦理刑事簡易程序案件應行注意事項第十四點定
    有明文，合先敘明。
二、訊據被告乙○○對於上述犯罪事實坦承不諱，核與證人甲○
    ○、許乃增、丙○○指訴之失竊情節相符，復有照片、贓物
    認領保管單等件在卷、及上述破壞剪1支扣案可證，足見被
    告之自白與事實相符，本件事證明確，被告犯行堪以認定。
三、核被告所為，係犯附表所示法條之竊盜罪。被告上述附表編
    號2、3部分之犯行雖未據聲請簡易判決處刑書記載，但此部
    分與聲請簡易判決處刑書所載被告竊盜部分，具有連續犯之
    裁判上一罪關係，依審判不可分原則，為起訴效力所及，本
    院自應併予審判。被告先後3次犯行，時間緊接，手法相當
    ，顯係基於概括之犯意，觸犯犯罪基本構成要件相同之罪名
    ，應依連續犯規定，論以攜帶兇器竊盜一罪，並加重其刑。
    被告前因毒品案件，經法院判處有期徒刑8月確定，經接續
    執行，甫於93年5月21日執行完畢之事實，有台灣高等法院
    被告前案紀錄表可按，其於有期徒刑執行完畢五年內，再犯
    有期徒刑以上之本罪，為累犯，依法遞加重其刑。上訴人以
    原審未及審理移送併辦部分為由，指摘原判決不當，為有理
    由，應予撤銷，並由本院準用刑事訴訟法第369條第2項規定
    ，依第一審通常審判程序改判。爰審酌被告之素行、犯罪動
    機、竊盜之次數、被害人所受損害、竊盜之手段、竊取之物
    品為烤漆浪板、電纜線、鐵板等物之犯罪情節及犯後坦承犯
    行之態度等一切情狀，量處如主文所示之刑。扣案破壞剪1
    支為被告所有供其竊盜所用之物，依法宣告沒收。
據上論斷，應依刑事訴訟法第455條之1第1項、第3項、第369條
第1項前段、第2項、第364條、第299條第1項前段，刑法第56條
、第321條第1項第3款、第47條、第38條第1項第2款，判決如主
文。
本案經檢察官洪紹文到庭執行職務。
中　　華　　民　　國　　94　　年　　12　　月　　30　　日
              刑事第三庭  審判長法  官  余仕明
                                法  官  姚銘鴻
                                法  官  黃玉齡
以上正本證明與原本無異。
如不服本判決，應於判決送達後10日內，向本院提出上訴狀（須
附繕本）。
告訴人或被害人對於判決如有不服具備理由請求檢察官上訴者，
其上訴期間之計算係檢察官收受判決正本之日期為準。
中　　華　　民　　國　　94　　年　　12　　月　　30　　日
                                書記官  梁高賓
中華民國刑法第321條
犯竊盜罪而有左列情形之一者，處 6 月以上、 5 年以下有期徒
刑：
一  於夜間侵入住宅或有人居住之建築物、船艦或隱匿其內而犯
    之者。
二  毀越門扇、牆垣或其他安全設備而犯之者。
三  攜帶兇器而犯之者。
四  結夥三人以上而犯之者。
五  乘火災、水災或其他災害之際而犯之者。
六  在車站或埠頭而犯之者。
前項之未遂犯罰之。
附表：
┌──┬────┬────┬────┬────┬───────┬────┬─────┐
│編號│犯罪時間│犯罪地點│ 行為人 │ 被害人 │ 竊 取 手 段  │取得財物│ 所犯法條 │
│    │（民國）│        │        │        │              │        │          │
├──┼────┼────┼────┼────┼───────┼────┼─────┤
│１  │94年 7月│彰化縣鹿│ 乙○○ │ 甲○○ │被告騎車牌號碼│烤漆浪板│刑法第 320│
│    │30日14時│港鎮海埔│        │        │IWI-039號重型 │8片（重1│條第1項   │
│    │許      │里海明街│        │        │機車拖曳兩輪人│30公斤）│          │
│    │        │231巷6號│        │        │力車前往上址，│        │          │
│    │        │旁空地  │        │        │趁無人注意之際│        │          │
│    │        │        │        │        │，徒手竊取被害│        │          │
│    │        │        │        │        │人甲○○所有之│        │          │
│    │        │        │        │        │烤漆浪板8片   │        │          │
├──┼────┼────┼────┼────┼───────┼────┼─────┤
│２  │94年 8月│彰化縣鹿│ 乙○○ │ 許乃增 │被告持其所有客│抽水馬達│刑法第321 │
│    │13日14時│港鎮海埔│        │        │觀上足供兇器使│之電纜線│條第1項第3│
│    │30分許  │里顏厝巷│        │        │用之破壞剪1支 │3至4公尺│款        │
│    │        │81之20號│        │        │，前至上址，趁│（重14公│          │
│    │        │後方空地│        │        │無人注意之際，│斤）    │          │
│    │        │        │        │        │以上開破壞剪剪│        │          │
│    │        │        │        │        │斷電線，竊取被│        │          │
│    │        │        │        │        │害人許乃增所有│        │          │
│    │        │        │        │        │之電纜線3至4公│        │          │
│    │        │        │        │        │尺            │        │          │
├──┼────┼────┼────┼────┼───────┼────┼─────┤
│３  │94年 8月│彰化縣鹿│ 乙○○ │ 丙○○ │趁無人注意之際│鐵板1塊 │刑法第320 │
│    │15日凌晨│港鎮埔崙│        │        │，以徒手搬運方│（重137 │條第1項   │
│    │5時許   │里民治街│        │        │式，竊取置於該│公斤）  │          │
│    │        │94之1號 │        │        │處被害人丙○○│        │          │
│    │        │前      │        │        │所有之鐵板1塊 │        │          │
└──┴────┴────┴────┴────┴───────┴────┴─────┘
得上訴
